臺灣高雄地方法院刑事判決　　　　　　　　　　　　九十一年度交簡上字第一四號
　　上　訴　人　甲○○
右列上訴人因公共危險案件，不服本院高雄簡易庭中華民國九十年十二月六日九十年
度雄交簡字第一五二四號所為第一審簡易判決（聲請簡易判決處刑案號：九十年度偵
字第二一二八七），提起上訴，本院管轄之第二審合議庭判決如左：
    主  文
上訴駁回。
    事  實
一、甲○○於民國（下同）九十年十一月十一日凌晨零時十分許，於飲酒後其吐氣所
    含酒精成份已達每公升零點八二毫克，超過每公升零點五五毫克以上，已不能安
    全駕駛車輛時，竟仍駕駛車牌號碼ＹＶ─五九三二號自小客車，沿高雄市前金區
    ○○○路由東往西方向，以時速不詳之速度行駛，行經高雄市前金區○○○路二
    一０號前，因閃煞不及而追撞同向在前因紅燈停車，由陳明章所駕駛車牌號碼Ｚ
    Ｃ─二０二號營業小客車（計程車），嗣報告警察到場處理，經警對甲○○作酒
    精測試後始查悉上情。
二、案經高雄市政府警察局新興分局移送臺灣高雄地方法院檢察署檢察官偵查聲請簡
    易判決處刑。
    理  由
一、右揭犯罪事實業據上訴人即被告甲○○於警訊、偵訊中及本院審理時坦承不諱，
    並有酒精測試表（測定值為零點八二毫克）、刑法第一百八十五條之三案件測試
    觀察紀錄表、交通事故談話紀錄表一份、肇事照片二張及高雄市政府警察局舉發
    違反道路交通管理事件通知單一份附卷可稽。按汽車駕駛人飲酒後其吐氣所含酒
    精成分超過每公升零點二五毫克以上者，即不得駕車，道路交通安全規則第一百
    十四條第二款定有明文；又參考醫學臨床標準，對於酒精濃度呼氣已達每公升零
    點五五毫克者，其即呈現輕度酩酊、說話含糊、不穩、嘔心、多辯等症狀，實已
    達「不能安全駕駛」之標準。且經統計駕駛人於飲酒後吐氣酒精濃度達每公升零
    點五五毫克以上者，其駕車肇事率為一般正常人之十倍。次按刑法第一百八十五
    條之三規定所謂「不能安全駕駛」，係抽象危險犯，本不以發生具體危險為必要
    ，而依醫學實驗證明所得經驗法則，對於吐氣酒精濃度達每公升０．二五毫克以
    上時，將使駕駛人產生複雜之技巧障礙、駕駛能力變壞之行為表現，肇事比率比
    一般未飲酒時高出二倍，而吐氣酒精濃度達每公升零點五毫克以上時，將使駕駛
    人產生平衡感與判斷力障礙升高，肇事比率比一般未飲酒時高出十倍，甚而如吐
    氣酒精濃度達每公升零點七五毫克時，駕駛人將產生明顯酒醉、步履蹣跚之行為
    狀態，其肇事比率比一般高二十五倍（參見蔡志中著，對飲酒不能安全駕駛之執
    法研究，司法院第四十六期業務研究會講義）。本件被告於酒後吐氣酒精成份已
    達每公升零點八二毫克之情狀下駕車，且因閃煞不及而追撞同向在前因紅燈停車
    ，由陳明章所駕駛車牌號碼ＺＣ─二０二號自小客車，依據上開研究報告之結論
    ，被告因飲酒已至駕駛技巧障礙，視覺及行為反應能力減低，而達不能安全駕駛
    動力交通工具無疑。本件事證明確，被告甲○○之犯行洵堪認定。
二、核被告所為，係犯刑法第一百八十五條之三之服用酒類不能安全駕駛動力交通工
    具而駕駛罪。原審因檢察官聲請簡易判決處刑，而適用刑法第一百八十五條之三
    、第四十一條第一項、罰金罰鍰提高標準條例第二條之規定，以簡易判決量處被
    告拘役四十日，如易科罰金以三百元折算一日。經核認事用法均無違誤，量刑亦
    稱妥適。上訴意旨否認有公共危險犯行，指摘原審判決不當，顯屬事後卸責之詞
    ，其上訴為無理由，應予駁回。又上訴意旨另稱：被告對自身酒後駕車之不當行
    為、且因之觸法之行為，深感痛悔，亦甘願受罰，於到案後態度良好，且其素行
    良好，因一時失慮而罹刑章，經此教訓後，已知警惕，無再犯之虞，求能宣告緩
    刑云云。惟查酒後駕車，嚴重影響參與道路交通公眾之安全甚巨，因酒後駕車而
    造成社會大眾生命、身體、健康、財產損害之情事更係時有所聞。本件被告酒後
    呼氣所含酒精成份高達每公升０．八二毫克，且已因飲酒至不能安全駕駛動力交
    通工具，仍容任自己駕車，漠視社會大眾之安全，實不宜宣告緩刑，併此敘明。
據上論斷，應依刑事訴訟法第四百五十五條之一第一項、第三項、第三百六十八條，
判決如主文。
中      華      民      國      九十一     年     三     月    二十九   日
                                  臺灣高雄地方法院交通法庭
                                    審判長  法  官    宋明中
                                            法  官    高榮宏
                                            法  官    陳志銘
不得上訴
                                            書記官    洪生輝
中      華      民      國      九十一     年     四     月     一     日
